最高法院刑事判決　　　　　　　　　　　　　　　九十三年度台上字第一二六六號
　　上　訴　人　甲○○
　　　　　　　　　　　　（現另案在台灣桃園監獄執行中）
右上訴人因違反毒品危害防制條例案件，不服台灣高等法院中華民國九十二年十二月
三十一日第二審判決（九十二年度上訴字第二九九四號，起訴案號：台灣台北地方法
院檢察署九十年度偵字第二０八七一號），提起上訴，本院判決如左：
    主  文
原判決撤銷，發回台灣高等法院。
    理  由
本件原判決認定：上訴人甲○○綽號「阿國」，與綽號「阿星」之周景星（因已死亡
，業經第一審判決不受理確定）為朋友關係，渠等明知安非他命為毒品危害防制條例
第二條第二項第二款所規範之第二級毒品，不得非法持有及販賣，竟共同基於販賣安
非他命之概括犯意聯絡，約定由周景星負責透過不詳之管道取得安非他命，上訴人則
以每月新台幣五萬元代價負責送貨之方式，販賣安非他命以圖利，並相約以周景星所
使用之0000000000號行動電話（持機人名義登記為周文賢），以及上訴人
所使用之0000000000號行動電話（持機人名義登記為蔣玉麟）二支，作為
相互聯繫之用。謀議既定，渠等乃依前述之分工模式，分別於民國九十年十月二十日
、二十一日、二十二日、二十三日，連續以不詳之價格販賣安非他命（數量不詳）予
姓名、年籍不詳，綽號「阿華」之成年男子；前三次均由周景星將安非他命交付上訴
人後，經上訴人持往台北縣蘆洲市○○路之不詳地點交付買主「阿華」，款項則由上
訴人攜回交付周景星。嗣於九十年十月二十三日凌晨二時許，渠二人仍基於前述概括
之犯意聯絡，相約於周景星位於台北市○○區○○路二五０巷九號之住處，由周景星
將安非他命十包（驗餘總淨重三百六十六公克）交予上訴人，欲送往台北縣蘆洲市○
○路交付買主「阿華」，並約定於一小時後返回該處交回所得價款。迨上訴人步出巷
口甫將離去之際，為據報埋伏之偵查員當場查獲，並於其手上扣得前述安非他命十包
等情，因而維持第一審論處上訴人以共同連續販賣第二級毒品罪刑之判決，駁回上訴
人在第二審之上訴，固非無見。
惟查：(一)、科刑之判決書，須將認定之犯罪事實詳記於事實欄，然後於理由內逐一說
明其憑以認定之證據，及其認定之理由，以使事實與理由兩相一致，方為合法，倘事
實欄已有敘及，而理由欄未加說明，是為理由不備，足以構成撤銷之原因。原判決事
實欄記載：上訴人與周景星「分別於民國九十年十月二十日、二十一日、二十二日、
二十三日，連續以不詳之價格販賣安非他命……予……綽號『阿華』……前三次……
經甲○○持往台北縣蘆洲市○○路之不詳地點交付買主『阿華』，款項則由甲○○攜
回交付予周景星。嗣於九十年十月二十三日凌晨二時許……於周景星位於台北市○○
區○○路二五０巷九號之住處，由周景星將安非他命十包……交予甲○○，欲送往前
揭台北縣蘆洲市○○路交付買主『阿華』……迨甲○○步出巷口……為據報埋伏之員
警當場查獲」等情，已載明上訴人與周景星共同販賣安非他命之次數，包括九十年十
月二十三日凌晨未及販賣即為警查獲之乙次外，尚有已於九十年十月二十日、二十一
日、二十二日完成交易之三次，一共四次。但其理由欄卻謂：「被告所犯四次既遂暨
一次未遂犯行……應依刑法第五十六條規定以連續犯論」云云（見原判決第十頁第十
二行至第十四行），自有事實與理由相矛盾之違法。另上開事實欄又認定上訴人於連
續三次持安非他命交予買主「阿華」後，款項均由上訴人攜回交付予周景星等情，但
其理由欄內對此款項之攜回交付，卻未舉出其所憑之證據及得心證理由，亦嫌理由不
備，且與原判決採為證據之上訴人於警詢所供：「（你每次把周景星交代之貨送給『
阿華』後，收到何金錢？）我只負責送貨，錢我不用管」等語（見偵查卷第十頁）不
符，並有證據上理由矛盾之違誤。(二)、有罪之判決書，對被告有利之證據不採納者，
應說明其理由，為刑事訴訟法第三百十條第二款所明定。故有罪判決書對於被告有利
之證據，如不加採納，必須說明其不予採納之理由，否則即難謂無判決不備理由之違
誤。本件同案被告周景星於警詢、檢察官偵查及第一審審理中，均堅詞否認有與上訴
人共同為本件販賣安非他命之行為。又原判決既認本件販毒案，係由周景星先與購買
毒品之「阿華」者聯絡販賣毒品之數量、價金及交付時地，再由上訴人依周景星之指
示前往台北縣蘆洲市○○路地區送貨等情（見原判決第九頁第九行至第十一行），但
依卷附周景星所使用之0000000000號行動電話之通聯紀錄所示，於原判決
所認定上訴人與周景星共同販賣安非他命之期間內，即九十年十月二十日起至同年月
二十三日止，該行動電話之發、受話基地台位置，並無在蘆洲市○○路之地區者（見
偵查卷第一二七頁至第一三０頁），是上訴人、周景星是否確於九十年十月二十日起
至同年月二十三日止有販賣安非他命予在蘆洲市○○路附近地區之「阿華」者，非無
探究之餘地。原判決未詳予調查亦未說明何以捨棄前開有利於上訴人之證據，遽認定
上訴人與周景星有共同販賣安非他命犯行，自嫌理由不備。上訴意旨指摘原判決不當
，非全無理由，應認原判決有撤銷發回更審之原因。
據上論結，應依刑事訴訟法第三百九十七條、第四百零一條，判決如主文。
中　　　華　　　民　　　國　　九十三　　年　　　三　　　月　　 十一 　　日
                              最高法院刑事第八庭
                                  審判長法官  陳　炳　煌
                                        法官  陳　世　雄
                                        法官  韓　金　秀
                                        法官  吳　信　銘
                                        法官  徐　文　亮
      右正本證明與原本無異
                                              書  記  官
中　　　華　　　民　　　國　　九十三　　年　　　三　　　月　　 十七 　　日
                                                                        Ｑ
